臺灣嘉義地方法院刑事判決
111年度訴字第137號
公  訴  人  臺灣嘉義地方檢察署檢察官
被      告  楊宗燁





指定辯護人  本院約聘辯護人張家慶  
上列被告因違反槍砲彈藥刀械管制條例案件，經檢察官提起公訴
（１１１度偵字第７４６號），本院判決如下：
    主    文
甲○○犯非法持有非制式手槍罪，處有期徒刑伍年肆月，併科罰金
新臺幣拾萬元，罰金如易服勞役，以新臺幣壹仟元折算壹日。另
案扣押之非制式手槍壹枝（槍枝管制編號：○○○○○○○○○○號，含彈
匣壹個）沒收。
　　犯罪事實
一、甲○○明知非制式手槍係屬槍砲彈藥刀械管制條例所列管之槍
    枝，未經主管機關許可不得持有，竟基於非法持有非制式手
    槍之犯意，於民國１０７年或１０８年間某日，透過某平台網站，
    與某真實姓名年籍不詳之成年男子相約在雲林縣某處農田旁
    見面，並以新臺幣（下同）３萬元代價，向該賣家購得非制
    式手槍１支（含彈匣１個，槍枝管制編號：○○○○○○○○○○號）及
    非屬槍砲主要組成零件之槍枝滑套１個，並將上開非制式手
    槍及槍枝滑套藏放在其所有、未掛車牌之自用小客車或其家
    人所有之車牌號碼○○○○－00號自用小客車內，而未經許可持
    有之；嗣甲○○於１０９年１１月１３日因另案遭到羈押，於１１０年１
    月８日交保出所後，擔心上開非制式手槍為警查獲，欲將上
    開非制式手槍及槍枝滑套委託黃○○（所涉非法寄藏非制式手
    槍案件，業經本院以１１０年度訴字第６０６號判處罪刑確定）保
    管，乃於１１０年４月間某日２３時許，與黃○○相約在嘉義縣太保
    市「福濟宮」前見面後，搭乘黃○○所駕駛之車牌號碼000－○○
    ○○號自用小客車至嘉義縣太保市某農路上，在車內交付上開
    非制式手槍及槍枝滑套予黃○○，黃○○再將上開非制式手槍及
    槍枝滑套藏放在其位於嘉義縣○○鄉○○村○○○○○號之１２住處內
    。俟警於１１０年１０月１日７時４５分許，持本院核發之搜索票，
    至黃○○上址住處執行搜索，扣得上開非制式手槍及槍枝滑套
    ，黃○○供述上開非制式手槍及槍枝滑套之來源係甲○○，始為
    警查悉上情。
二、案經嘉義縣警察局朴子分局報告臺灣嘉義地方檢察署檢察官
    偵查起訴。
    理    由
一、證據能力之認定：
    查本判決後述所引用之供述證據，檢察官、被告甲○○及其辯
    護人於本院審理中均表示沒有意見而不予爭執（見本院卷第
    ４３、１０５至１０６頁），且迄至言詞辯論終結前均未聲明異議，
    本院審酌上開證據資料製作時之情況，尚無違法不當及證明
    力明顯過低之瑕疵，亦認為以之作為證據應屬適當，爰依刑
    事訴訟法第１５９條之５之規定，認均有證據能力。其餘資以認
    定本案犯罪事實之非供述證據，亦查無係公務員違反法定程
    序取得之情，依刑事訴訟法第１５８條之４規定反面解釋，洵具
    證據能力。
二、認定犯罪事實所憑之證據及理由：
（一）上揭犯罪事實，業據被告甲○○於警詢、檢察官訊問及本院
      審理中坦承不諱（見警卷第２至５、７至８頁，偵卷第４１至４３
      頁，本院卷第４２、１０４、１０９至１１１頁），核與證人即另案
      被告黃○○於警詢及檢察官訊問中所為之陳述（見警卷第１１
      至１４、１６至１８頁，偵卷第３７至３８頁）、證人即在場目擊被
      告交槍過程之蔡○○於警詢中之證述（見警卷第１９至２２頁）
      ，均大致相符，並有本院１１０年度聲搜字第６１８號搜索票、
      嘉義縣警察局朴子分局搜索扣押筆錄、扣押物品目錄表、
      扣押物品收據各１份附卷可稽（見警卷第２３至２８頁），另
      有非制式手槍１支扣案可資證明，堪信為真實。
（二）而扣案之非制式手槍１支，經送內政部警政署刑事警察局
      以檢視法、性能檢驗法進行鑑定，結果為：「送鑑手槍１
      支（槍枝管制編號：○○○○○○○○○○號），認係非制式手槍，
      由仿手槍外型製造之槍枝，組裝已貫通之金屬槍管而成，
      擊發功能正常，可供擊發適用子彈使用，認具殺傷力」等
      情，有該局１１０年１１月１日刑鑑字第１１０８０１０９５９號鑑定書１
      份存卷可佐（見警卷第２９至３０頁），足認扣案之非制式手
      槍１支，具有殺傷力，屬槍砲彈藥刀械管制條例所列管之
      槍枝無訛。
（三）綜上所述，本案事證明確，被告犯行洵堪認定，應予依法
      論科。
三、所犯法條及刑之酌科：
（一）故核被告甲○○所為，係犯槍砲彈藥刀械管制條例第７條第４
      項之非法持有非制式手槍罪。
（二）爰以行為人之責任為基礎，審酌被告：⒈具殺傷力之槍枝
      係屬高度危險之物品，非經主管機關許可不得持有，其出
      於防身之動機即率爾實施上開購買而持有非制式手槍之行
      為，雖未查出其曾持上開槍枝從事犯罪行為，然對於他人
      身體、生命之安全及社會治安業已造成潛在之危險，所為
      應予非難；⒉犯後已坦承犯行，態度尚稱良好；⒊犯罪之動
      機、目的、手段、本案持有之非制式手槍數量僅１支、持
      有之期間非短，及其自述國中肄業之智識程度、入監前係
      從事鐵工之工作、月收入約３萬餘元、已婚、育有１名未成
      年子女，入監前係與祖母、父親、配偶同住之家庭生活狀
      況（見本院卷第１１２頁）等一切情狀，而量處如主文所示
      之刑，並就併科罰金部分諭知易服勞役之折算標準，以資
      懲儆。
四、關於沒收：
（一）另案扣押之非制式手槍１支（含彈匣１個，槍枝管制編號：
      ○○○○○○○○○○號），依槍砲彈藥刀械管制條例之規定，係屬
      違禁物，不問屬於犯人與否，均應依刑法第３８條第１項規
      定宣告沒收。
（二）扣案之槍枝滑套１個，經送內政部警政署刑事警察局鑑定
      結果為「金屬滑套」，並非內政部所公告之槍砲主要組成
      零件等情，有內政部警政署刑事警察局上開鑑定書、內政
      部１１０年１１月２４日內授警字第１１００８７３０６１號函各１份存卷可
      考（見警卷第２９至３０頁，本院卷第９９頁），是槍枝滑套既
      非違禁物，又非供被告本案犯罪所用之物，自不得宣告沒
      收，附此敘明。
據上論斷，應依刑事訴訟法第２９９條第１項前段，槍砲彈藥刀械管
制條例第７條第４項，刑法第１１條前段、第４２條第３項、第３８條第１
項，判決如主文。
本案經檢察官柯文綾提起公訴，由檢察官廖俊豪到庭執行職務。
中　　華　　民　　國　　111 　年　　7 　　月　　12　　日
                  刑事第四庭  審判長法  官  陳仁智
                                    法  官  沈芳伃
                                    法  官  簡仲頤
以上正本證明與原本無異。
如不服本判決應於收受判決後20日內向本院提出上訴書狀，並應
敘述具體理由；其未敘述上訴理由者，應於上訴期間屆滿後20日
內向本院補提理由書（均須按他造當事人之人數附繕本）「切勿
逕送上級法院」。
中　　華　　民　　國　　111 　年　　7 　　月　　12　　日
                            　　　　書記官　吳明蓉
附錄本案論罪科刑法條：　
槍砲彈藥刀械管制條例第７條：
未經許可，製造、販賣或運輸制式或非制式火砲、肩射武器、機
關槍、衝鋒槍、卡柄槍、自動步槍、普通步槍、馬槍、手槍或各
類砲彈、炸彈、爆裂物者，處無期徒刑或７年以上有期徒刑，併
科新臺幣３千萬元以下罰金。
未經許可，轉讓、出租或出借前項所列槍砲、彈藥者，處無期徒
刑或５年以上有期徒刑，併科新臺幣１千萬元以下罰金。
意圖供自己或他人犯罪之用，而犯前二項之罪者，處死刑或無期
徒刑；處徒刑者，併科新臺幣５千萬元以下罰金。
未經許可，持有、寄藏或意圖販賣而陳列第一項所列槍砲、彈藥
者，處５年以上有期徒刑，併科新臺幣１千萬元以下罰金。
意圖供自己或他人犯罪之用，以強盜、搶奪、竊盜或其他非法方
法，持有依法執行公務之人所持有之第一項所列槍砲、彈藥者，
得加重其刑至二分之一。
第一項至第三項之未遂犯罰之。